【裁判字號】    90,中交簡上,48
【裁判日期】    900618
【裁判案由】    傷害
【裁判全文】
台灣台中地方法院刑事判決                        九十年度中交簡上字第四八號
    上  訴  人
    即  被  告  甲○○
右上訴人即被告因傷害案件，不服本院臺中簡易庭中華民國八十九年十二月二十九日
八十九年度中交簡字第七四三號第一審簡易判決（臺灣臺中地方法院檢察署聲請簡易
處刑案號：八十九年度偵字第一六九０九號）提起上訴，本院管轄之第二審合議庭判
決如左：
    主  文
上訴駁回。
    理  由
一、本案經本院審理結果，認第一審簡易判決除引用刑法第四十一條部分，因該法條
    業於民國九十年一月十日公布修正，並於同年一月十二日生效，應予更正為修正
    後刑法第四十一條第一項前段外，其餘認事、用法及量刑均無不當，應予維持，
    並引用第一審簡易判決書（含台灣台中地方法院檢察署檢察官簡易判決處刑聲請
    書）記載之事實、證據及理由（如附件）。
二、上訴人即被告（下稱被告）甲○○上訴意旨略以：告訴人乙○○酒後駕車從后庄
    路右轉后庄北路，因遭被告按喇叭後，隨即不顧交通安全緊追其後達三、四公里
    之遙，期間並超越中線、行駛機車道，告訴人之行為顯非檢察官所指之「駕駛失
    控」足以形容。且告訴人駕車在中清路與新興路口時係以快速行駛，因而衝向高
    約二十公分之殘障人士與人行專用道上，依告訴人當時已達爛醉如泥之情況下，
    難保告訴人在車內不會因上開碰撞而受傷。被告僅係打了告訴人一巴掌，應不致
    使告訴人受有傷害云云。然查：被告甲○○於八十九年九月八日晚上八時三十分
    許，因見告訴人乙○○酒後駕車，行為失控，有致生公共危險之虞，乃向乙○○
    質疑其駕車方式，並基於傷害犯意，以拳頭毆打乙○○之臉部，致乙○○受有左
    眼球挫傷瘀血、左面部挫擦傷三公分之傷害等情，業據告訴人乙○○於警訊、偵
    查中及本院審理時指訴綦詳，且有佑仁醫院所出具之驗傷診斷書一紙在卷足稽；
    次查，被告於警訊中自承：「用拳頭打他的臉部一下（他喝酒在車上不敢下車）
    。」等語，是依一般經驗法則，被告以拳頭毆打告訴人臉部，確有使告訴人臉部
    受有上開傷害之可能，況被告於警訊及偵查中亦均未爭執告訴人所受之傷害非其
    所造成；雖被告於本院審理中翻異前詞辯稱：僅打告訴人一巴掌，且告訴人當時
    人坐在貨車之駕駛座上，依其身高不可能用拳頭打到告訴人之眼睛云云，惟本院
    於九十年五月十五日下午三時許，在本院大門廣場前，由被告示範告訴人所指當
    日被告傷害告訴人之手勢，並拍攝如勘驗照片四、照片五，然依該二幀照片所示
    ，不論被告當日係以右手或左手出拳，確均可擊中告訴人之左眼，被告前揭辯詞
    顯與事實不符而不足採；另查，告訴人縱因酒後失控而將車輛駛上如勘驗照片七
    所示之高約二十公分之人行道上，致其身體受有衝擊而有受傷之可能，然依卷附
    勘驗照片六所示，告訴人之左眼實無可能因該衝擊而造成如驗傷診斷書上所載之
    傷勢，是被告前揭所辯告訴人之傷害係自行造成等語，顯係事後卸責之詞，不足
    採信。本件事證明確，原審認事用法並無不當，量刑亦屬妥適，被告上訴意旨否
    認犯罪而指摘原判決不當，為無理由，應予駁回。
三、被告經合法傳喚，無正當理由不到庭，爰不待其陳述，逕行判決。
據上論斷，應依刑事訴訟法第四百五十五條之一第一項、第三項、第三百七十三條、
第三百六十八條、第三百七十一條，判決如主文。
中      華      民      國    九十      年      六      月     十八     日
                              臺灣臺中地方法院刑事第六庭
                                審判長法  官  蔡  名  曜
                                      法  官  劉  麗  瑛
                                      法  官  許  月  馨
右正本證明與原本無異。
本件不得上訴。
                                      書記官
中      華      民      國    九十      年      六      月     十八     日


司法院資訊處製作；財團法人民間司法改革基金會備份。
